臺灣臺中地方法院民事判決
110年度小上字第137號
上  訴  人  蔡陸軍即水之舞商行




被  上訴人  張世昀  
上列當事人間返還價金事件，上訴人對於民國110年8月20日本院
簡易庭110年度中小字第1885號第一審判決提起上訴，本院合議
庭判決如下：
    主  文
上訴駁回。
第二審訴訟費用新臺幣壹仟伍佰元由上訴人負擔。
    理  由
一、按對於小額程序第一審判決之上訴，非以其違背法令為理由
    ，不得為之；又上訴狀內應記載上訴理由，表明原判決所違
    背之法令及其具體內容，暨依訴訟資料合於該違背法令之具
    體事實，民事訴訟法第436條之24第2項、第436條之25分別
    定有明文。復依同法第436條之32第2項準用同法第468條、
    第469條第1 款至第5款規定，判決不適用法規或適用不當者
    ，為違背法令。又取捨證據、認定事實係屬事實審法院之職
    權，苟事實審法院為判決時，已斟酌全辯論意旨及調查證據
    之結果，以判斷事實之真偽，且其判斷與經驗法則及論理法
    則亦無不符，自難謂為屬違背法令。再小額訴訟程序之當事
    人除有因原法院違背法令致未能提出者外，於第二審程序不
    得提出新攻擊或防禦方法。小額程序之第二審判決，依上訴
    意旨足認上訴為無理由者，得不經言詞辯論為之。民事訴訟
    法第436條之28、第436條之29第2款亦有明文。本件上訴人
    以原審認定兩造間存有買賣契約為適用法律錯誤，應有指明
    係違反民事訴訟法第468條適用法規不當之違法，堪認其提
    起上訴已具備前開合法要件。
二、上訴意旨略以：㈠上訴人僅為被上訴人與其賣家阿里巴巴間
    之仲介，被上訴人委託上訴人代為辦理報關、貨運手續，上
    訴人不介入買賣雙方間事務，有露天網頁內容（只是仲介，
    不介入買賣雙方事務），及Line對話內容可佐，上訴人在民
    國109年9月7日談論時，即反復強調貨運只負責丟失不負責
    貨損，要被上訴人和賣家談妥包裝事宜，原審判決引用法律
    錯誤。㈡被上訴人所找之賣家出貨後，上訴人代辦運輸及報
    關，並送至被上訴人指定地點，因為被上訴人發現其中立柱
    破損，賣家願意重新發給被上訴人，第二次運送之立柱仍破
    損，賣家雖再次送新立柱，但又破碎，被上訴人提出退貨要
    求，上訴人向賣家轉達後，賣家表示可以再補發給被上訴人
    ，或被上訴人退回剩餘商品給賣家，賣家收到後再退款給被
    上訴，因三次商品都破碎，上訴人建議不要再運貨了，建議
    被上訴人退貨退款，被上訴人原接受此建議，但發現將剩餘
    商品自台灣寄回賣家，運費已超過貨值本身，故而要求退款
    ，上訴人已表明僅為買賣雙方仲介，並無代賣家退款義務，
    賣家還在等待被上訴人溝通處理善後事宜，故請求駁回被上
    訴人第一審之訴及假執行之聲請等語。
三、經查：
㈠、上訴人雖主張其與被上訴人間非為買賣關係，伊係被上訴人
    與賣家阿里巴巴間之仲介等語。惟本件商品契約為代購型契
    約，上訴人係透過網際網路提供服務為營業，屬消費者保護
    法（下稱消保法）上之企業經營者，並以網路代購作為勞務
    給付之方式，應適用消費者保護法之規定，上訴人於露天網
    站刊登之代購頁面上（見原審卷第75-80頁），並未揭露消
    保法第19條有關消費者解除契約之行使期限及方式，故依同
    法第19條第3項規定，自同條第1項7日期間起算，未逾4個月
    者，消費者皆享有消保法第19條第1項所定不附理由之契約
    解除權之情，為原審所認定之事實，並依此適用消保法第19
    條第1項規定，上訴人就原審適法所為事實認定之職權行使
    ，指摘為認定不當而違背法令，依上說明，核屬無據。
㈡、上訴人上訴後所提出其與被上訴人之Line對話內容，屬上訴
    人於第二審程序中始提出之新攻擊、防禦方法，本院無從予
    以審酌。上訴人雖表示其因發生車禍而未到庭，惟已寄出答
    辯狀，並非原審判決所稱未提出書狀等語，然上訴人經合法
    通知而未於110年7月30日言詞辯論期日到庭，復未提出不能
    到庭之證明，已難認係不到庭之正當理由；上訴人雖曾郵寄
    答辯狀至本院，因係於原審言詞辯論終結後寄出（答辯狀記
    載日期為110年7月31日，本院收件日期為110年8月3日），
    原審自無從審酌，此經本院核閱原審卷宗無誤，自無民事訴
    訟法第436條之28但書「因原法院違背法令致未能提出者，
    不在此限」之適用，應併此敘明。
四、綜上所述，本件原審判決並無上訴人所指判決違背法令之情
    形，上訴人指摘原審判決不當，求予廢棄改判，依上訴意旨
    足認上訴為無理由，爰不經言詞辯論逕予判決駁回其上訴，
    並確定第二審訴訟費用額1,500元由上訴人負擔。
五、據上論結，本件上訴為無理由，依民事訴訟法第436條之29
    第2款、第436條之32第1項、第2項、第436條之19第1 項、
    第449條第1項、第78條，判決如主文。
中　　華　　民　　國　　111 　年　　1 　　月　　28　　日
　　              民事第五庭  審判長法  官 林秀菊
                                    法  官 許惠瑜
                                    法  官 李蓓
以上正本係照原本製作。　　　　　　　　　　　　　　　　　
本判決不得上訴。　　　　　　　　　　　　　　　　　　　
中　　華　　民　　國　　111 　年　　1 　　月　　28　　日
                                    書記官 陳采瑜